臺灣士林地方法院刑事裁定
110年度聲字第1209號
聲  請  人  臺灣士林地方檢察署檢察官
受  刑  人  余紹安



上列聲請人因受刑人數罪併罰有二裁判以上，聲請定其應執行之
刑（110年度執聲字第834號），本院裁定如下：
    主  文
余紹安所犯如附表所示之罪，所處如附表所示之刑，應執行拘役
壹佰貳拾日，如易科罰金，以新臺幣壹仟元折算壹日。
    理  由
一、聲請意旨略以：受刑人余紹安因犯竊盜等案件，先後經判決
    確定如附表，依刑法第53條、第51條第6款規定，應定其應
    執行之刑，爰依刑事訴訟法第477條第1 項聲請裁定等語。
二、按裁判確定前犯數罪者，併合處罰之；數罪併罰，有二裁判
    以上者，依刑法第51條之規定，定其應執行之刑；又依刑法
    第53條應依同法第51條第5款至第7款之規定，定其應執行之
    刑者，由該案犯罪事實最後判決之法院之檢察官，聲請該法
    院裁定之，刑法第50條第1項前段、第53條及刑事訴訟法第4
    77條第1項分別定有明文。次按數罪併罰，分別宣告其罪之
    刑，宣告多數拘役者，於各刑中之最長期以上，各刑合併之
    刑期以下，定其刑期，但不得逾120日，刑法第51條第6款亦
    有明文。又刑事訴訟法第370條第2項、第3項，已針對第二
    審上訴案件之定應執行之刑，明定有不利益變更禁止原則之
    適用，於分屬不同案件之數罪併罰有應更定執行刑者，本於
    同為定刑裁定應為相同處理之原則，法院於裁定定應執行之
    刑時，自仍應有不利益變更禁止原則法理之考量，亦即另定
    之執行刑，其裁量所定之刑期，不得較重於前定之執行刑加
    計後裁判宣告之刑之總和，否則即與法律秩序理念及法律目
    的之內部界限有違（最高法院103年度第14次刑事庭決議及
    最高法院93年度台非字第192號判決意旨參照）。末按數罪
    併罰案件之實體裁判確定後，即生實質之確定力，除因增加
    經另案判決確定合於數罪併罰之其他犯罪，或原定應執行刑
    之數罪中有部分犯罪，因非常上訴、再審程序而經撤銷改判
    ，或有赦免、減刑等情形，致原裁判定刑之基礎已經變動，
    或其他客觀上有責罰顯不相當之特殊情形，為維護極重要之
    公共利益，而有另定應執行刑之必要者外，法院應受原確定
    裁定實質確定力之拘束（最高法院110年度台抗大字第489號
    刑事大法庭裁定意旨參照）。　　
三、經查，本件受刑人前於附表所示之時間犯如附表各編號所示
    之罪（均為得易科罰金之罪），分經臺灣臺北地方法院及本
    院判處如附表各編號所示之刑，均經確定在案，且尚未執行
    完畢等情，有臺灣高等法院被告前案紀錄表、附表所示判決
    在卷供參，因附表所示各罪均係於裁判確定前所犯，且尚未
    執行完畢，與數罪併罰之要件核屬相符，是犯罪事實最後判
    決之法院之檢察官聲請定其應執行之刑，於法要無不合。是
    本院審酌前述定執行刑之內、外部界限，及受刑人所犯如附
    表編號所示各罪之行為期間、時間間隔、次數、責任非難重
    複程度及均使被害人受有財產上之損失等一切情狀，定其應
    執行之刑，並諭知易科罰金之折算標準。另本案因已受前述
    裁量權內部界限及定應執行刑法定上限之拘束，不得做成較
    前裁定更不利於被告之結果；質言之，本案定應執行刑之上
    限無逾越前裁定所合併定應執行拘役120日之可能，縱未予
    受刑人以言詞、書面或其他適當方式陳述意見之機會，亦不
    致對其權益有何影響，衡量受刑人權益之保障、國家刑罰權
    之實踐及司法資源之有限性，應認本案顯無必要予受刑人陳
    述意見之機會，附此敘明。
四、依刑事訴訟法第477條第1項，刑法第53條、第51條第6款、
    第41條第1項前段，裁定如主文。
中　　華　　民　　國　　110 　年　　11　　月　　22　　日
                  刑事第一庭  法  官  吳佩真
以上正本證明與原本無異。
如不服本裁定應於送達後5日內向本院提出抗告狀。 
                              書記官  黃婕宜
中　　華　　民　　國　　110 　年　　11　　月　　22　　日
附表：
編          號          1         2         3 罪          名  竊盜 詐欺取財（檢察官誤載為竊盜） 竊盜 宣    告    刑  拘役10日，如易科罰金，以新臺幣（下同）1,000元折算1日 拘役10日，如易科罰金，以1,000元折算1日 拘役30日，如易科罰金，以1,000元折算1日 犯  罪  日  期  109年7月1日 109年7月1日 109年8月5日 偵  查  機  關 年  度  案  號  臺灣臺北地方檢察署109年度偵字第20823、22376、23063號 臺灣臺北地方檢察署109年度偵字第20823、22376、23063號 臺灣臺北地方檢察署109年度偵字第20823、22376、23063號 最  後事實審 法  院 臺灣臺北地方法院 臺灣臺北地方法院 臺灣臺北地方法院  案  號 110年度審簡字第73號 110年度審簡字第73號 110年度審簡字第73號  判  決 日  期   110年1月28日 110年1月28日 110年1月28日 確  定判  決 法  院 臺灣臺北地方法院 臺灣臺北地方法院 臺灣臺北地方法院  案  號 110年度審簡字第73號 110年度審簡字第73號 110年度審簡字第73號  判決確定日期 110年3月10日 110年3月10日 110年3月10日 備          註  編號1至3所示之罪業經臺灣臺北地方法院以110年度審簡字第73號判決定應執行拘役40日，如易科罰金，以1,000元折算1日（臺灣臺北地方檢察署110年度執字第1820號）   

編          號          4         5         6 罪          名  竊盜 詐欺 詐欺 宣    告    刑  拘役25日，如易科罰金，以1,000元折算1日 拘役10日，如易科罰金，以1,000元折算1日 拘役10日，如易科罰金，以1,000元折算1日 犯  罪  日  期  109年6月1日 109年6月3日 109年6月4日 偵  查  機  關 年  度  案  號  臺灣臺北地方檢察署109年度偵字第27230、31965號及110年度偵字第3219號 臺灣臺北地方檢察署109年度偵字第27230、31965號及110年度偵字第3219號 臺灣臺北地方檢察署109年度偵字第27230、31965號及110年度偵字第3219號 最  後事實審 法  院 臺灣臺北地方法院 臺灣臺北地方法院 臺灣臺北地方法院  案  號 109年度審訴字第1908號、110年度審訴字第213號 109年度審訴字第1908號、110年度審訴字第213號 109年度審訴字第1908號、110年度審訴字第213號  判  決 日  期 110年4月29日 110年4月29日 110年4月29日 確  定判  決 法  院 臺灣臺北地方法院 臺灣臺北地方法院 臺灣臺北地方法院  案  號 109年度審訴字第1908號、110年度審訴字第213號 109年度審訴字第1908號、110年度審訴字第213號 109年度審訴字第1908號、110年度審訴字第213號  判決確定日期 110年6月7日 110年6月7日 110年6月7日 備          註  編號4至19所示之罪業經臺灣臺北地方法院以109年度審訴字第1908號、110年度審訴字第213號判決定應執行拘役105日，如易科罰金，以1,000元折算1日（臺灣臺北地方檢察署110年度執字第3085號）   

編          號          7         8         9 罪          名  詐欺 詐欺 詐欺 宣    告    刑  拘役5日，如易科罰金，以1,000元折算1日 拘役10日，如易科罰金，以1,000元折算1日 拘役10日，如易科罰金，以1,000元折算1日 犯  罪  日  期  109年6月4日 109年6月4日 109年6月4日 偵  查  機  關 年  度  案  號  臺灣臺北地方檢察署109年度偵字第27230、31965號及110年度偵字第3219號 臺灣臺北地方檢察署109年度偵字第27230、31965號及110年度偵字第3219號 臺灣臺北地方檢察署109年度偵字第27230、31965號及110年度偵字第3219號 最  後事實審 法  院 臺灣臺北地方法院 臺灣臺北地方法院 臺灣臺北地方法院  案  號 109年度審訴字第1908號、110年度審訴字第213號 109年度審訴字第1908號、110年度審訴字第213號 109年度審訴字第1908號、110年度審訴字第213號  判  決 日  期 110年4月29日 110年4月29日 110年4月29日 確  定判  決 法  院 臺灣臺北地方法院 臺灣臺北地方法院 臺灣臺北地方法院  案  號 109年度審訴字第1908號、110年度審訴字第213號 109年度審訴字第1908號、110年度審訴字第213號 109年度審訴字第1908號、110年度審訴字第213號  判決確定日期 110年6月7日 110年6月7日 110年6月7日 備          註  編號4至19所示之罪業經臺灣臺北地方法院以109年度審訴字第1908號、110年度審訴字第213號判決定應執行拘役105日，如易科罰金，以1,000元折算1日（臺灣臺北地方檢察署110年度執字第3085號）   

編          號          10         11         12 罪          名  詐欺 詐欺 詐欺 宣    告    刑  拘役5日，如易科罰金，以1,000元折算1日 拘役3日，如易科罰金，以1,000元折算1日 拘役10日，如易科罰金，以1,000元折算1日 犯  罪  日  期  109年6月4日 109年6月4日 109年6月4日 偵  查  機  關 年  度  案  號  臺灣臺北地方檢察署109年度偵字第27230、31965號及110年度偵字第3219號 臺灣臺北地方檢察署109年度偵字第27230、31965號及110年度偵字第3219號 臺灣臺北地方檢察署109年度偵字第27230、31965號及110年度偵字第3219號 最  後事實審 法  院 臺灣臺北地方法院 臺灣臺北地方法院 臺灣臺北地方法院  案  號 109年度審訴字第1908號、110年度審訴字第213號 109年度審訴字第1908號、110年度審訴字第213號 109年度審訴字第1908號、110年度審訴字第213號  判  決 日  期 110年4月29日 110年4月29日 110年4月29日 確  定判  決 法  院 臺灣臺北地方法院 臺灣臺北地方法院 臺灣臺北地方法院  案  號 109年度審訴字第1908號、110年度審訴字第213號 109年度審訴字第1908號、110年度審訴字第213號 109年度審訴字第1908號、110年度審訴字第213號  判決確定日期 110年6月7日 110年6月7日 110年6月7日 備          註  編號4至19所示之罪業經臺灣臺北地方法院以109年度審訴字第1908號、110年度審訴字第213號判決定應執行拘役105日，如易科罰金，以1,000元折算1日（臺灣臺北地方檢察署110年度執字第3085號）   

編          號          13         14         15 罪          名  詐欺 詐欺 詐欺 宣    告    刑  拘役30日，如易科罰金，以1,000元折算1日 拘役15日，如易科罰金，以1,000元折算1日 拘役5日，如易科罰金，以1,000元折算1日 犯  罪  日  期  109年6月4日 109年6月4日 109年6月4日 偵  查  機  關 年  度  案  號  臺灣臺北地方檢察署109年度偵字第27230、31965號及110年度偵字第3219號 臺灣臺北地方檢察署109年度偵字第27230、31965號及110年度偵字第3219號 臺灣臺北地方檢察署109年度偵字第27230、31965號及110年度偵字第3219號 最  後事實審 法  院 臺灣臺北地方法院 臺灣臺北地方法院 臺灣臺北地方法院  案  號 109年度審訴字第1908號、110年度審訴字第213號 109年度審訴字第1908號、110年度審訴字第213號 109年度審訴字第1908號、110年度審訴字第213號  判  決 日  期 110年4月29日 110年4月29日 110年4月29日 確  定判  決 法  院 臺灣臺北地方法院 臺灣臺北地方法院 臺灣臺北地方法院  案  號 109年度審訴字第1908號、110年度審訴字第213號 109年度審訴字第1908號、110年度審訴字第213號 109年度審訴字第1908號、110年度審訴字第213號  判決確定日期 110年6月7日 110年6月7日 110年6月7日 備          註  編號4至19所示之罪業經臺灣臺北地方法院以109年度審訴字第1908號、110年度審訴字第213號判決定應執行拘役105日，如易科罰金，以1,000元折算1日（臺灣臺北地方檢察署110年度執字第3085號）   

編          號          16         17         18 罪          名  詐欺 詐欺 詐欺 宣    告    刑  拘役5日，如易科罰金，以1,000元折算1日 拘役15日，如易科罰金，以1,000元折算1日 拘役10日，如易科罰金，以1,000元折算1日 犯  罪  日  期  109年6月4日 109年6月4日 109年6月4日 偵  查  機  關 年  度  案  號  臺灣臺北地方檢察署109年度偵字第27230、31965號及110年度偵字第3219號 臺灣臺北地方檢察署109年度偵字第27230、31965號及110年度偵字第3219號 臺灣臺北地方檢察署109年度偵字第27230、31965號及110年度偵字第3219號 最  後事實審 法  院 臺灣臺北地方法院 臺灣臺北地方法院 臺灣臺北地方法院  案  號 109年度審訴字第1908號、110年度審訴字第213號 109年度審訴字第1908號、110年度審訴字第213號 109年度審訴字第1908號、110年度審訴字第213號  判  決 日  期 110年4月29日 110年4月29日 110年4月29日 確  定判  決 法  院 臺灣臺北地方法院 臺灣臺北地方法院 臺灣臺北地方法院  案  號 109年度審訴字第1908號、110年度審訴字第213號 109年度審訴字第1908號、110年度審訴字第213號 109年度審訴字第1908號、110年度審訴字第213號  判決確定日期 110年6月7日 110年6月7日 110年6月7日 備          註  編號4至19所示之罪業經臺灣臺北地方法院以109年度審訴字第1908號、110年度審訴字第213號判決定應執行拘役105日，如易科罰金，以1,000元折算1日（臺灣臺北地方檢察署110年度執字第3085號）   

編          號          19         20    （以下空白） 罪          名  詐欺 竊盜  宣    告    刑  拘役10日，如易科罰金，以1,000元折算1日 拘役40日，如易科罰金，以1,000元折算1日  犯  罪  日  期  109年6月5日 109年7月12日  偵  查  機  關 年  度  案  號  臺灣臺北地方檢察署109年度偵字第27230、31965號及110年度偵字第3219號 臺灣士林地方檢察署109年度偵字第14109號  最  後事實審 法  院 臺灣臺北地方法院 臺灣士林地方法院   案  號 109年度審訴字第1908號、110年度審訴字第213號 110年度審簡字第357號   判  決 日  期 110年4月29日 110年5月7日  確  定判  決 法  院 臺灣臺北地方法院 臺灣士林地方法院   案  號 109年度審訴字第1908號、110年度審訴字第213號 110年度審簡字第357號   判決確定日期 110年6月7日 110年6月21日  備          註  編號4至19所示之罪業經臺灣臺北地方法院以109年度審訴字第1908號、110年度審訴字第213號判決定應執行拘役105日，如易科罰金，以1,000元折算1日（臺灣臺北地方檢察署110年度執字第3085號） 臺灣士林地方檢察署110年度執字第3460號